臺灣新竹地方法院宣示判決筆錄　　　　　 96年度易字第344號
公　訴　人　臺灣新竹地方法院檢察署檢察官
被　　　告　戊○○
　　　　　　　　　　　號5樓之.
指定辯護人　本院公設辯護人　乙○○
上列被告因竊盜案件，檢察官提起公訴（96年度偵字第1524、20
00、2440、2451號）後，聲請改依協商程序而為判決，本院於中
華民國96年7月30日下午5時在本院刑事第9法庭宣示判決，出席
職員如下：
法官起立朗讀判決主文、犯罪事實要旨、處罰條文及告以上訴限
制、期間並提出上訴狀之法院，且諭知記載其內容：
一、主  文：
    戊○○竊盜，累犯，處有期徒刑月，減為有期徒刑壹月又
    拾伍日。又攜帶兇器竊盜，累犯，處有期徒刑柒月，減為有
    期徒刑月又拾伍日。又意圖為自己不法之所有，以不正方
    法由自動付款設備取得他人之物，累犯，處有期徒刑月，
    減為有期徒刑壹月又拾伍日。又竊盜，未遂，累犯，處有期
    徒刑貳月，減為有期徒刑壹月。又在公共場所未經許可攜帶
    刀械，累犯，處有期徒刑月，減為有期徒刑壹月又拾伍日
    ；扣案之武士刀壹把沒收之。應執行有期徒刑壹年肆月，減
    為有期徒刑捌月；扣案之武士刀壹把沒收之。
二、犯罪事實要旨：
    戊○○前因違反毒品危害防制條例案件，經臺灣臺南地方法
    院於民國91年1月22日以90年度南簡字第355號判決判處有期
    徒刑6月，上後後撤回確定，並於91年11月7日易科罰金執行
    完畢。
  (一)詎其猶不知悔改，意圖為自己不法之所有，於95年12月27日
    上午7時35分許，在新竹縣新豐鄉○○街7號前，見甲○將所
    有車牌號碼1131-KP號自用小客車暫停該處未鎖車門，並下
    車送小孩至附近學校上課，認有機可乘，即開啟該車右前車
    門伸手入內竊取罝於該車輛右前座內之皮包1個（內有新臺
    幣《下同》1,400元、金融卡5張、提款簿3本、隨身碟2個、
    鑰匙2串、手機1支、書籍手稿、新竹高級中學成績簿、全國
    教師卡、身分證、健保卡3張、印章1個、汽車駕駛執照、行
    車執照、RT麵包店禮券數千元、白色工作服等物），得手後
    旋即逃逸，嗣經警採驗車內指紋送鑑結果與戊○○右中指、
    右環指指紋相符而查知上情。
  (二)復於96年3月18日上午8時30分許，駕駛女友朱靜婷所有之車
    牌號碼ZQ-8965號自用小客車，行經新竹市○區○○路50巷
    口，見陳全豐所有由其妻丁○○使用之車牌號碼6131-PQ號
    自用小客車停放該處，即意圖為自己不法之所有，撿拾路旁
    可供兇器使用之石頭敲破該車右前側車窗（毀損部分未據告
    訴），伸手入內竊取罝於右前座之白色手提包1個（內有身
    分證、健保卡、中國信託商業銀行提款卡、臺北富邦銀行信
    用卡、現金7,000元），得手後丟棄石頭迅駕車逃逸。旋基
    於以不正方法由自動付款設備取得他人之物之犯意，於當日
    上午前往新竹縣湖口鄉○○路24號之土地銀行，持上開竊得
    之中國信託商業銀行提款卡，於當日上午8時51分許，在該
    銀行附設之自動付款機前，輸入密碼，使自動付款機辨識系
    統誤認係該提款卡之申請人丁○○本人提領現金而交付丁○
    ○帳戶內之1千元予戊○○，以此不正方法由自動付款設備
    取得丁○○帳戶內之款項。嗣經警調閱巷口監視錄影畫面及
    自動付款設備提款畫面而循線查獲。
  (三)戊○○另於96年3月23日下午1時8分許，駕駛上開車牌號碼Z
    Q-8965號自用小客車，行經新竹縣湖口鄉○○路60號前（起
    訴書誤載為新竹縣湖口鄉愛勢村下北勢70之11號前），見丙
    ○○所有之車牌號碼0908-FV號自用小客車停放該處，又意
    圖為自己不法之所有，基於竊盜及毀損之犯意，持手機敲破
    左前駕駛座車窗，伸手入內著手竊取罝於排檔桿上面之皮包
    ，欲將皮包取出之際，為丙○○之同事范秉智發現上前制止
    ，致未能得逞，戊○○放下皮包後，欲駕駛車牌號碼ZQ-896
    5號自用小客車逃離現場，惟遭范秉智與同事攔阻逮捕報警
    查獲。
  (四)戊○○明知武士刀為槍砲彈藥刀械管制條例管制之刀械，竟
    未經許可，於96年3月1日上午10時20分許，攜帶單面開峰全
    長15公分之武士刀1把，前往新竹縣關西鎮○○里○○街26
    巷口對面空地之公共場所，旋遭巡邏員警蕭時暐經過發現當
    場查獲，並扣得武士刀1把。
三、處罰條文：
    槍砲彈藥刀械管制條例第15條第2款，刑法第11條前段、第
    320條第1項、第3項、第321條第1項第3款、第339條之2第1
    項、第25條、第51條第5款、第47條第1項、第38條第1項第1
    款，中華民國九十六年罪犯減刑條例第2條第1項第3款、第7
    條、第10條第1項，刑法施行法第1條之1第1項、第2項。
四、協商判決除有刑事訴訟法第455條之4第1項第1款於本訊問程
    序終結前，被告撤銷協商合意或檢察官撤回協商聲請者；第
    2款被告協商之意思非出於自由意志者；第4款被告所犯之罪
    非第455條之2第1項所定得以聲請協商判決者；第6款被告有
    其他較重之裁判上一罪之犯罪事實者；第7款法院認應諭知
    免刑或免訴、不受理者情形之一，及違反同條第2項「法院
    應於協商合意範圍內為判決；法院為協商判決所科之刑，以
    宣告緩刑或2年以下有期徒刑、拘役或罰金為限」之規定者
    外，檢察官與被告均不得上訴。
五、如有前項得上訴之情形，得自收受宣示判決筆錄送達之日起
    10 日內，向本院提出上訴書狀，上訴於第2審法院。
中　　華　　民　　國　　96　　年　　7　　月　　30 　　日
            　　　刑事第五庭    書記官　蔡玉嬌
                                法　官  吳靜怡
以上筆錄正本係照原本作成。
中　　華　　民　　國　　96　　年　　7　　月　　30     日
                                書記官  蔡玉嬌
附錄本案論罪科刑法條全文：
中華民國刑法第320條（普通竊盜罪、竊佔罪）
意圖為自己或第三人不法之所有，而竊取他人之動產者，為竊盜
罪，處5年以下有期徒刑、拘役或5百元以下罰金。
意圖為自己或第三人不法之利益，而竊佔他人之不動產者，依前
項之規定處斷。
前二項之未遂犯罰之。
中華民國刑法第321條（加重竊盜罪）
犯竊盜罪而有左列情形之一者，處 6 月以上、 5 年以下有期徒刑：
一  於夜間侵入住宅或有人居住之建築物、船艦或隱匿其內而犯之
    者。
二  毀越門扇、牆垣或其他安全設備而犯之者。
三  攜帶兇器而犯之者。
四  結夥三人以上而犯之者。
五  乘火災、水災或其他災害之際而犯之者。
六  在車站或埠頭而犯之者。
前項之未遂犯罰之。
中華民國刑法第339條之2（違法由自動付款設備取得他人之物之
處罰）
意圖為自己或第三人不法之所有，以不正方法由自動付款設備取
得他人之物者，處3年以下有期徒刑、拘役或1萬元以下罰金。
以前項方法得財產上不法之利益或使第三人得之者，亦同。
槍砲彈藥刀械管制條例第15條
未經許可攜帶刀械而有下列情形之一者，處 2 年以下有期徒刑：
一  於夜間犯之者。
二　於車站、埠頭、航空站、公共場所或公眾得出入之場所犯之
　　者。
三  結夥犯之者。
